臺灣桃園地方法院刑事判決　　　　　　　100年度訴字第756號
　　　　　　　　　　　　　　　　　　　100年度訴字第760號
公　訴　人　臺灣桃園地方法院檢察署檢察官
被　　　告　董景賢
選任辯護人　蔡憶鈴律師
被　　　告　李淑芬
選任辯護人　邱英豪律師
　　　　　　王道光律師
　　　　　　賴彌鼎律師
上列被告因毒品危害防制條例案件，經檢察官提起公訴（100 年
度偵字第11624 號）及追加起訴（100 年度偵字第11625 號），
本院判決如下：
    主  文
董景賢犯如附表一編號1 至6 、附表三編號1 至2 所示之罪，各
處如附表一編號1 至6 、附表三編號1 至2 所示之刑，沒收部分
如附表一編號1 至5 、附表三編號1 至2 所示。應執行有期徒刑
捌年貳月，扣案之愷他命貳拾柒包、愷他命空包裝袋貳拾柒個、
電子磅秤壹臺、夾鏈袋貳包、門號0000000000號、FARESTONE 牌
行動電話（含門號SIM 卡）壹支、門號0000000000號、ELIYA 牌
行動電話（含門號SIM 卡）壹支均沒收。未扣案之販賣毒品所得
財物新臺幣捌仟玖佰元沒收，如全部或一部不能沒收時，以其財
產抵償之。未扣案之販賣毒品所得財物新臺幣壹仟捌佰元與李淑
芬連帶沒收，如全部或一部不能沒收時，以其等財產連帶抵償之
。
李淑芬犯如附表二編號1 至10、附表三編號1 至2 所示之罪，均
累犯，各處如附表二編號1 至10、附表三編號1 至2 所示之刑，
沒收部分如附表二編號1 至10、附表三編號1 至2 所示。應執行
有期徒刑拾參年陸月，扣案之愷他命貳拾柒包、愷他命空包裝帶
貳拾柒個、電子磅秤壹臺、夾鏈袋貳包、門號0000000000號、FA
RESTONE 牌行動電話（含門號SIM 卡）壹支、門號0000000000
號、ELIYA 牌行動電話（含門號SIM 卡）壹支均沒收。未扣案之
販賣毒品所得財物新臺幣壹萬玖仟壹佰元沒收，如全部或一部不
能沒收時，以其財產抵償之。未扣案之販賣毒品所得財物新臺幣
壹仟捌佰元與董景賢連帶沒收，如全部或一部不能沒收時，以其
等財產連帶抵償之。其餘被訴部分無罪。
    事  實
一、李淑芬（綽號小真）前因持有第二級毒品案件，經本院以95
    年度桃簡字第1024號判決判處有期徒刑2 月確定，並於民國
    95年9 月19日易科罰金執行完畢（於本案構成累犯）。董景
    賢及李淑芬均明知愷他命係毒品危害防制條例第2 條第2 項
    第3 款所規定列管之第三級毒品，非經許可不得持有、販賣
    及轉讓，竟分別或共同以下列方式及時間地點販賣或轉讓第
    三級毒品愷他命：
  (一)董景賢意圖營利而基於販賣第三級毒品愷他命之犯意，以其
    所有門號0000000000號、ELIYA 牌白色行動電話（含門號SI
    M 卡）做為其販賣毒品之聯絡工具，先後於如附表一編號1
    至5 所示之時間、地點及交易方式，以「借錢」、「小姐」
    等做為購買愷他命之暗語，分別販賣愷他命予沈婉君2 次、
    黃漢清及張育通、鄭雅齡各1 次，並分別取得如附表編號1
    至5 所示之財物。復基於轉讓第三級毒品之犯意，於如附表
    一編號6 所示之時間地點及方式，無償轉讓少許愷他命予林
    明峰，林明峰捲成K 菸後當場施用之。
  (二)李淑芬意圖營利而基於販賣第三級毒品愷他命之犯意，以其
    所有門號0000000000號、FARESTONE 牌白色行動電話（含門
    號SIM 卡）做為其販賣毒品之聯絡工具，先後於如附表二編
    號1 至10所示之時間、地點及交易方式，以「借錢」等詞做
    為購買愷他命之暗語，分別販賣愷他命予沈婉君4 次、黃漢
    清5 次、郭士瑋1 次，並分別取得如附表編號1 至10所示之
    財物。
  (三)李淑芬與董景賢共同意圖營利而基於販賣第三級毒品愷他命
    之犯意，分別以其上述所有之門號0000000000號、FARESTON
    E 牌白色行動電話（含門號SIM 卡）及門號0000000000號、
    ELIYA 牌白色行動電話（含門號SIM 卡）做為其販賣毒品之
    聯絡工具，黃漢清先後於如附表三編號1 至2 所示之聯絡時
    間，先與李淑芬取得聯繫後，李淑芬因不在家而請黃漢清與
    董景賢聯絡，再交代董景賢於如附表三編號1 至2 之交付時
    間及地點將如附表三所示之愷他命交付予黃漢清，並收取價
    金，以此方式分別販賣愷他命予黃漢清2 次，並分別取得如
    附表編號1 至2 所示之財物。
  (四)嗣經警聲請本院核發通訊監察書執行監聽後循線始查悉上情
    ，並於100 年4 月20日為警於董景賢及李淑芬當時位於桃園
    縣桃園市○○○路184 之1 號5 樓住處內扣得李淑芬所有之
    電子磅秤1 臺、第三級毒品愷他命27包（毛重583.3 公克）
    、夾鏈袋2 批、新臺幣（下同）45,000元、搭配門號000000
    0000號之FARESTONE 牌白色行動電話1 支（含門號SIM 卡）
    ，以及董景賢所有之搭配門號0000000000號ELIYA 牌白色行
    動電話1 支（含門號SIM 卡）。
二、案經桃園地方法院檢察署指揮桃園縣政府警察局大園分局、
    海岸巡防署海岸巡防總局北部地區巡防局移送臺灣桃園地方
    法院檢察署檢察官偵查起訴。
    理  由
壹、有罪部分
一、證據能力
  (一)按刑事訴訟法第159 條之5 第2 項所定：「當事人、代理人
    或辯護人於法院調查證據時，知有第159 條第1 項不得為證
    據之情形，而未於言詞辯論終結前聲明異議者，視為有前項
    之同意。」乃係基於證據資料愈豐富，愈有助於真實發現之
    理念，酌採當事人進行主義之證據處分權原則，並強化言詞
    辯論主義，透過當事人等到庭所為之法庭活動，在使訴訟程
    序順暢進行之要求下，承認傳聞證據於一定條件內，得具證
    據適格，最高法院100 年度台上字第4613號判決意旨參照。
    查證人沈婉君、黃漢清於警詢中之證述，雖屬傳聞證據，但
    被告董景賢與李淑芬於準備及審理程序對於證據能力表示沒
    意見，復未於言詞辯論終結前聲明異議，依刑事訴訟法第15
    9 條之5 第2 項、第1 項規定，視為同意作為證據。而審酌
    各該被告以外之人於審判外所為陳述作成之情況，均係出於
    自由意志，並無證明力顯然過低之情形，亦無顯不可信之情
    狀，認均適當，皆有證據能力。
  (二)次按刑事訴訟法第159 條之1 第2 項規定，被告以外之人於
    偵查中向檢察官所為之陳述，除顯有不可信之情況者外，得
    為證據。查證人沈婉君、黃漢清、林明峰、張育通、郭士瑋
    於檢察官偵查中經具結後所為之陳述，查無顯不可信之情況
    ，被告復未釋明有何顯不可信之情況；且渠等於本院審判期
    日經傳喚到庭具結作證，並行交互詰問，直接檢視其證詞，
    以補足被告詰問權之行使，則渠等於檢察官偵查作證時，經
    具結後所為之陳述自有證據能力，得為證據。
  (三)再按未經被告詰問之被告以外之人於偵查中向檢察官所為之
    陳述，依刑事訴訟法第159 條之1 第2 項規定，原則上屬於
    法律規定為有證據能力之傳聞證據，於例外顯有不可信之情
    況，始否定其得為證據。是得為證據之被告以外之人於偵查
    中所為之陳述，因其陳述未經被告詰問，應認屬於未經合法
    調查之證據，並非無證據能力，而禁止證據之使用。惟是否
    行使詰問權，屬被告之自由，倘被告於審判中捨棄詰問權，
    或證人客觀上有不能受詰問之情形，自無不當剝奪被告詰問
    權行使之可言，最高法院98年度台上字第1032號判決意旨參
    照。查證人鄭雅齡於偵查中向檢察官所為之陳述，已依法具
    結，且衡諸該陳述之做成並無顯不可信之情況，因認具有證
    據能力，又被告董景賢及其辯護人亦捨棄傳喚該證人詰問，
    自無不當剝奪被告詰問權行使之可言，而本院於審判期日依
    法定程序提示證人鄭雅齡之證述並告以要旨，而為合法調查
    後，自得將證人鄭雅齡於前揭偵查中之證述採為證據。
二、事實認定
  (一)附表一編號1 至5 、附表二編號1 至9 、附表三編號1 、2
    之部分：
  1.被告董景賢以其所有之0000000000號行動電話，被告李淑芬
    則以其所有之0000000000號行動電話做為聯絡工具，並以「
    借錢」、「小姐」等做為購買愷他命之暗語，於附表一編號
    1 至5 、附表二編號1 至9 、附表三編號1 、2 之時間、地
    點與沈婉君、黃漢清、張育通、鄭雅齡聯繫後，販賣愷他命
    予沈婉君、黃漢清、張育通、鄭雅齡等人之犯罪事實；其中
    附表一編號5 之部分，被告董景賢僅於本院審理中自白（見
    本院100 年度訴字第756 號卷第161 頁），但其餘部分均業
    據被告董景賢、李淑芬坦承不諱（見100 年度偵字第11624
    號卷【下稱甲偵卷】一第9 至13頁、59至61頁，100 年度偵
    字第11624 號卷二第187 至191 頁，本院100 年度訴字第75
    6 號卷第161 頁100 年度偵字第11625 號卷【下稱乙偵卷】
    一第124 至128 頁，本院100 年度訴字第760 號卷第9 頁背
    面至10頁背面、44頁背面至第47頁、119 頁）；核與證人沈
    婉君、黃漢清於警詢及偵訊、審理，證人張育通、鄭雅齡於
    偵訊及審理中之證述相符（見甲偵卷一第22至26頁、29至32
    頁、153 至156 頁、178 至181 頁，甲偵卷二第179 至180
    頁、204 至205 頁，本院100 年度訴字第756 號卷第67頁至
    82頁背面、121 頁背面至125 頁背面、146 至147 頁）。另
    有扣案之李淑芬所有之電子磅秤1 臺、第三級毒品愷他命27
    包（毛重583.3 公克）、夾鏈袋2 批、搭配門號0000000000
    號之FARESTONE 牌白色行動電話1 支（含門號SIM 卡），以
    及董景賢所有之搭配門號0000000000號ELIYA 牌白色行動電
    話1 支（含門號SIM 卡）扣案為憑；復有海岸巡防署海岸巡
    防總局北部地區巡防局桃園機動查緝隊搜索扣押筆錄暨扣押
    物品目錄表、現場照片9 張、沈婉君及黃漢清之桃園縣政府
    警察局大園分局被採尿人尿液暨毒品真實姓名與編號對照表
    、檢體監管紀錄表及正修科技大學超微量研究科技中心尿液
    檢驗報告各2 份、內政部警政署刑事警察局100 年4 月29日
    刑鑑字第1000054539號鑑定書、沈婉君100 年1 月至4 月記
    帳筆記本內容影本、遠傳資料查詢門號0000000000號、00
    00000000號、台灣大哥大資料查詢門號0000000000號、通訊
    監察譯文等證據在卷可稽（甲偵卷一第34至36頁、37至41頁
    、50頁背面、51頁背面至52頁、93至95頁、14 7至148 頁，
    甲偵卷二第116 頁、136 頁、141 至142 頁，甲偵卷三第40
    頁，乙偵卷一第57至59頁、97至99頁，乙偵卷三第29至34頁
    ，本院100 年度訴字第756 號卷第144 、16 4頁）。故附表
    一編號1 至5 、附表二編號1 至9 、附表三編號1 至2 部分
    之犯罪事實除被告董景賢與李淑芬之自白外，復有前述之各
    項補強證據，與被告董景賢與李淑芬之自白互核足以補強被
    告自白之真實性；故被告董景賢、李淑芬此部犯行均堪以認
    定。
  2.附表一編號4 之交易地點部分：
  (1)證人張育通於偵訊中證稱：伊是向被告董景賢購買愷他命5
    公克2,000 元，因為伊曾向被告董景賢說想要用用看，且被
    告董景賢叫伊到被告董景賢家中拿取，是用透明夾鏈袋所包
    裝，當天拿取時並沒有付錢，而是3 天後才給付價金云云（
    見甲偵卷二第179 至180 頁）；又於本院審理中證稱：伊與
    被告董景賢在100 年1 月1 日凌晨1 時53分與凌晨2 時17分
    通話後，是與董景賢等共5 人在桃園縣桃園市○○街的龍爺
    酒店見面，3 天後伊是將愷他命的款項交付給被告董景賢等
    語（見本院100 年度訴字第756 號卷第122 至125 頁反面）
    。且被告董景賢亦於本院審理中供稱：當天的情形是證人張
    育通打電話來找我去喝酒，後來張育通又打電話說要買毒品
    ，所以伊後來又回家向李淑芬拿取愷他命，再拿到龍爺酒店
    交給證人張育通，交易的數量是4.5 公克，但被告李淑芬都
    是向買主說有5 公克，3 天後張育通有將新臺幣（下同）2,
    000 元在其住處樓下交給伊等語（見本院100 年度訴字第75
    6 號卷第125 頁正反面）；被告李淑芬則於本院審理中供稱
    ：伊有見過證人張育通幾次，因為證人張育通是被告董景賢
    工作上的朋友，但沒有在龍爺酒店外與證人張育通見面，亦
    未曾因愷他命等事宜與證人張育通聯絡，也沒有印象被告董
    景賢有表示證人張育通要購買愷他命等語（見本院100 年度
    訴字第756 號卷第126 頁反面）。是證人張育通既於偵查中
    證稱該次愷他命係被告董景賢所交付，核與被告董景賢所坦
    承之部分相符，而證人張育通於審理中一度證稱係被告李淑
    芬交付予伊之部分，應為記憶模糊所致。
  (2)又自100 年1 月1 日凌晨1 時53分、凌晨2 時17分之通訊監
    察譯文觀之，其基地臺位置分別在桃園縣桃園市○○路189
    號及桃園縣桃園市○○街20號10樓，而董景賢當時之住處係
    在桃園縣桃園市○○○路184 之1 號5 樓，顯見其基地臺位
    置與證人張育通於本院審理中證述之交易地點龍爺酒店位置
    較接近，足認證人張育通於本院審理時證述當日交易地點為
    桃園縣桃園市○○路之龍爺酒店較為可採。
  (3)綜合證人張育通、通聯紀錄之基地台位置與被告董景賢、李
    淑芬之說詞，堪認當日交易地點應為桃園縣桃園市○○街之
    龍爺酒店，且係由被告董景賢交付愷他命予證人張育通，證
    人張育通並於3 日後將價金交付與被告董景賢等情無誤，故
    起訴書記載該次交易地點為被告董景賢當時住處即桃園縣桃
    園市○○○路184 之1 號5 樓，顯為誤載，應予更正。
  3.附表二編號1 、2 之交易地點及附表二編號2 之交易價格部
    分：
    雖證人沈婉君於100 年7 月7 日偵訊時證稱：附表二編號2
    該次所購買愷他命的金額，應以筆記本上所記載之500 元為
    準云云（乙偵卷三第23至24頁）；惟證人沈婉君於警詢及10
    0 年4 月21日偵訊、本院審理時均證述，附表二編號1 之交
    易地點是在被告李淑芬家，並將錢交給被告李淑芬，附表二
    編號2 則是同事請被告李淑芬將3 包4,500 元的愷他命送至
    公司，也請同事付4,500 元給被告李淑芬，於審理時並確認
    附表二編號2 所購買之金額為4,500 元無誤等語（見甲偵卷
    一第23頁、24頁反面、154 至155 頁，本院100 年度訴字第
    756 號卷第80頁反面至81頁）；是證人沈婉君從未提及交易
    地點為桃園縣桃園市錢櫃KTV ，故以其證述堪認附表二編號
    1 之交易地點應為被告李淑芬位於桃園縣桃園市○○○路18
    4 之1 號5 樓之住處內、附表二編號2 之交易地點則為桃園
    縣桃園市○○路515 號無訛，附表二編號2 交易金額則應以
    證人沈婉君於本院審理中所確認之金額4,500 元為準，故10
    0 年度偵字第11625 號追加起訴書將本件附表二編號1 、2
    之交易地點均載為桃園縣桃園市錢櫃KTV ，附表二編號2 之
    交易價格記載為500 元1 包，顯係誤載，應予更正。
  (二)附表一編號6 部分：
  1.被告董景賢於偵查及本院審理中對於附表一編號6 部分無償
    轉讓愷他命予證人林明峰捲成K 菸施用等犯罪事實坦承不諱
    （見甲偵卷三第15至17頁、本院100 年度訴字第756 號卷第
    161 頁反面），核與證人林明峰於本院審理時證述伊在99年
    12月左右向被告董景賢拿過愷他命，99年12月22日下午5 時
    53分該次通聯所提到的玻璃，就是被告董景賢要伊幫忙賣愷
    他命的LV盤，內容則是伊與被告董景賢在對帳，之前被告董
    景賢搬家時有向伊借過2 萬元，分好幾次還，有時候去唱歌
    、喝酒，金額由大家平分，伊都有記帳，該次通聯就是在跟
    被告董景賢對帳，第一次跟被告董景賢拿愷他命就是上述對
    帳的時候，伊是後來到被告董景賢家將記帳筆記本交給被告
    董景賢，因為趕上班就離開了，當時伊有在被告董景賢的廚
    房抽K 菸，愷他命放在廚房的盤子，伊是自己捲的K 菸等情
    相符，是被告董景賢於附表一編號6 之時地轉讓些許愷他命
    予證人林明峰之犯行堪以認定。
  2.公訴人雖認被告董景賢此部分犯行應構成販賣第三級毒品，
    惟查：
  (1)自99年12月22日當日被告董景賢與證人林明峰之數通對話內
    容觀之（A 為董景賢，B 為林明峰），（一）下午4 時19分
    ：「（B ：喂。）A ：你還在睡喔？（B ：沒阿。）A ：你
    來家裡聊天。（B ：你不是說五六點？）A ：對啊，你再來
    家裡聊一下。（B ：好啊。）A ：恩。」；（二）下午4 時
    28分：「A ：阿峰你等一下，我先去弄玻璃一下。（B ：好
    。）A ：我玻璃今天牽過去看，你娘旁邊給我挖的爛爛的。
    （B ：好。）A ：等一下。」；（三）下午5 時14分：「（
    B ：喂。）A ：你過來啊。（B ：好。）」；（四）下午5
    時53分：「A ：喂。（B ：喂。）A ：這個有一點那個喔，
    差別到喔。（B ：阿？）A ：差別你聽得懂嗎？（B ：有差
    別？）A ：計算機用起來差一點點喔。（B ：是喔？）A ：
    對啊。（B ：要不你先用一下。）A ：用什麼？（B ：你先
    弄另外一個啊。）A ：恩。（B ：對啊。）A ：9 。（B ：
    我們再說就好啦。）A ：好啦，見面再說。」；是當日通聯
    內容，可間被告董景賢確有邀約證人林明峰到家中，第4通
    通聯雖有提及計算機、9 等詞，但證人林明峰提到不然讓被
    告董景賢先用一下、弄另外一個，如係證人林明峰要向被告
    董景賢購買愷他命，應無要被告董景賢先使用的道理，故上
    述通聯內容實無從直接認定被告董景賢與證人林明峰係談論
    交易愷他命。
  (2)又證人林明峰於偵訊中均供稱99年12月22日該次通聯是在跟
    被告董景賢對帳，並無向被告董景賢拿取毒品等語（見甲偵
    卷二第169 至171 頁、甲偵卷三第7 至10頁）；迄本院審理
    時始證稱該次有向被告董景賢拿取愷他命，除了使用擺放於
    廚房的愷他命捲成K 菸外，離去前還向被告董景賢拿了1,00
    0 元之愷他命，因為被告董景賢說用帳款抵債，故未另外付
    款等詞。而被告董景賢雖於100 年7 月8 日偵訊中供稱：這
    通對話伊忘了，應該是講愷他命云云（見甲偵卷二第189 至
    190 頁），惟於之後偵訊及審理中均供稱：伊只有給證人林
    明峰1 次愷他命，該次有無收取金額已無從記憶，當天證人
    林明峰說要抽愷他命，我就到廚房拿了1 小包給他，證人林
    明峰就在廚房自己抽，但證人林明峰抽完K 菸後，伊並沒有
    另外拿一包愷他命給他，也沒有賣過愷他命給證人林明峰等
    語（本院100 年度訴字第756 號卷第161 頁反面）。故證人
    林明峰僅有於審理中提及有向被告董景賢購買愷他命，而被
    告董景賢起初亦只是說可能是講愷他命，難認被告董景賢有
    坦承販賣愷他命予證人林明峰。
  (3)是證人林明峰於偵查中從未供述有向被告董景賢購買愷他命
    ，雖其於審理中供稱該次有向被告董景賢拿取愷他命，並有
    以抵償欠款之方式另外拿取1 包1,000 元之愷他命等情，但
    關於被告董景賢額外交付1 包1,000 元之愷他命給證人林明
    峰，並係以扣款方式給付價金的部分，因卷內並無證據顯示
    證人林明峰與被告董景賢之間有債權債務關係，被告董景賢
    亦否認此情，故僅有證人林明峰於審理中之證詞做為證據。
    況且上述監聽譯文之內容依證人林明峰及被告董景賢所述，
    應僅為對帳事宜，自不得作為認定被告董景賢當日確有販賣
    愷他命予證人林明峰之依據。從而，自不得僅以證人林明峰
    於審理中之片面證述逕予認定被告董景賢於附表一編號6 所
    示之時地有販賣愷他命予證人林明峰。
  (三)附表二編號10部分：
  1.被告李淑芬於100 年1 月24日晚間8 時53分許，以其所有之
    0000000000號行動電話門號與使用0000000000號行動電話門
    號之證人郭士瑋聯繫後，旋於15分鐘後在被告李淑芬之住處
    樓下交付5 公克1,500 元之愷他命予證人郭士瑋，並取得證
    人郭士瑋所交付之價金等情，業據證人郭士瑋於偵訊中供述
    明確（見乙偵卷二第136 至137 頁，乙偵卷三第10至11頁）
    ，並有100 年1 月24日通訊監察譯文1 紙在卷可稽，是被告
    李淑芬於附表二編號10之時地販賣如附表二編號10所示之愷
    他命與證人郭士瑋之犯罪事實已堪認定。
  2.被告李淑芬雖辯稱：伊沒有賣過愷他命給證人郭士瑋，都是
    綽號「阿杜」（音譯）的蔡邦豪、即證人郭士瑋的乾哥有欠
    伊錢，故委託證人郭士瑋將欠款轉交給伊云云。經查：
  (1)證人郭士瑋與被告李淑芬之通話共監聽到2 通（A 為被告李
    淑芬，B 為證人郭士瑋），第一通是在100 年1 月18日晚間
    6 時33分，內容為「A ：喂。（B ：喂，小真姊嗎？）A ：
    對。（B ：妳現在有在…，我現在方便過去找妳嗎？）A ：
    喔，好啊。（B ：如果要拿大包的是多少錢？）A ：哇…你
    過來好不好？（B ：好啦好啦。）」，100 年1 月24日晚間
    8 時53分之對話內容則為「A ：喂。（B ：喂，李淑芬。）
    A ：恩。（B ：我現在方便過去找妳嗎？）A ：好呀。」（
    見乙偵卷一第196 、197 頁）；而證人郭士瑋在偵訊時，因
    檢察官提示上開兩通譯文後，而稱：100 年1 月18日是因為
    聽朋友說「姊啊」（即李淑芬）有在賣愷他命，所以伊就過
    去問愷他命的價格，大包就是指5 公克愷他命，那天只有過
    去看一下多大包，並沒有跟「姊啊」購買，100 年1 月24日
    就是過去跟被告李淑芬購買愷他命毒品，大約通話後15分鐘
    就過去被告李淑芬家購買愷他命，購買的數量是1 小包5 公
    克，價格是1,500 元，並於偵訊時證稱因為100 年1 月底有
    收到兵單，在這之前有向被告李淑芬拿過1 次毒品，之後就
    沒有了，所以確定100 年1 月份有向被告李淑芬拿過1 次毒
    品等語（見乙偵卷二第136 頁，乙偵卷三第10頁）。故證人
    郭士瑋於偵訊中在檢視過上開2 通譯文後做出上開證述，並
    對於時間、地點，及交易愷他命之價格及數量清楚陳述，若
    非親身見聞，應無法做出如此明確之證述；況且上開2 通譯
    文中，第1 通100 年1 月18日之通話內容，已提及「大包的
    是多少錢」，顯已談論到毒品交易，第2 通即100 年1 月24
    日該次通話內容則僅提到證人郭士瑋要去找被告李淑芬，目
    的為何則無法確認，但證人郭士瑋卻能自譯文內容指認100
    年1 月18日僅有詢問價錢，100 年1 月24日才有真正交易，
    且因為1 月底有接到兵單，故能確認無誤，顯見證人郭士瑋
    對該次交易之記憶相當清晰，應非虛構；是證人郭士瑋於偵
    訊之證述有相當之可信性。
  (2)雖證人郭士瑋於本院審理時翻異前詞，改稱：綽號「阿杜」
    的蔡邦豪有欠李淑芬錢，不清楚總額多少，但伊有時會幫蔡
    邦豪拿錢過去給被告李淑芬，每次約幾千元，蠻多次的，時
    間是在99年中到100 年年初，但沒有向被告李淑芬購買過毒
    品，100 年1 月18日該次通話應該是打錯電話，小真姊指的
    就是被告李淑芬，100 年1 月24日這次通話則是伊要去找被
    告李淑芬聊天，是到被告李淑芬家，曾經看過被告李淑芬之
    男朋友，自己本身並無使用愷他命，在海巡署接受詢問時，
    因為對方說如果一不這樣講會把伊列為被告，所以才說有向
    被告李淑芬購買毒品，檢察官訊問時想說之前已經這樣說，
    如果再改口好像很心虛云云（見本院100 年度訴字第760 號
    卷第94至97頁反面）。惟查證人郭士瑋先前完全未提及有蔡
    邦豪此人，且證人郭士瑋係於桃園機動查緝隊隊部接受警詢
    ，似非海巡署（見乙偵卷二第125 頁），又真如證人郭士瑋
    於審理中所述從未施用過愷他命或其他犯行，自無擔心遭警
    方以被告身分移送之理由，更無從證述明確的交易金額及數
    量；況且100 年1 月18日該次通話中，證人郭士瑋直稱通話
    對象為「小真姊」，又向其詢問「大包的多少錢」，顯見係
    有談論內容及目的之通話，而非偶然撥錯電話會有之對話，
    故證人郭士瑋於本院審理中證稱係打錯電話顯無足採；又其
    於偵訊中尚有描述施用愷他命的感覺暈暈的（見乙偵卷二第
    137 頁），顯與本院審理中證稱沒有施用過愷他命顯有矛盾
    ；故證人郭士瑋於本院審理中所述在在均顯示其所述不實，
    而屬迴護被告李淑芬之詞，證人郭士瑋分明係配合李淑芬之
    辯稱始提及蔡邦豪並為上述不實陳述，是證人郭士瑋於本院
    審理中之證述要無足採。
  3.從而，被告李淑芬之附表二編號10之販賣愷他命予郭士瑋之
    犯行亦堪認定。
  (四)再者，非法販賣愷他命係政府嚴予查緝之違法行為，非可公
    然為之，且愷他命價格非低，取得不易，凡為販賣之不法勾
    當者，苟無利可圖，應無甘冒被查緝法辦重刑之危險，平白
    無端義務為該買賣之工作，是其有從中賺取買賣差價牟利之
    意圖，本即屬合理之認定。參以證人沈婉君、黃漢清、張育
    通、鄭雅齡、郭士瑋與被告2 人，均非親故至交，苟無利得
    ，當不至甘冒重刑之風險，與其相約交付毒品，堪認本件毒
    品交易確有利得，被告2 人確均有販賣愷他命營利之意圖，
    甚為明顯。
  (五)綜上所述，附表一編號1 至5 被告董景賢販賣愷他命予沈婉
    君、黃漢清、張育通之犯行、附表一編號6 被告董景賢轉讓
    愷他命予林明峰等犯行，附表二編號1 至9 被告李淑芬販賣
    愷他命予沈婉君、黃漢清、郭士瑋之犯行，以及附表三編號
    1 至2 被告董景賢與被告李淑芬共同販賣愷他命予黃漢清等
    犯行，事證已臻明確，均堪認定，應予依法論科。
三、論罪科刑
  (一)按愷他命係屬毒品危害防制條例第2 條第2 項第3 款所定之
    第三級毒品。被告董景賢就附表一編號1 至5 、附表三編號
    1 至2 之犯行，核其所為，均係犯毒品危害防制條例第4條
    第3 項販賣第三級毒品罪；就附表一編號6 之犯行，則係犯
    同條例第8 條第3 項轉讓第三級毒品罪。被告李淑芬就附表
    二編號1 至10、附表三編號1 至2 部分，核其所為，均係犯
    同條例第4條第3 項販賣第三級毒品罪。
  (二)被告董景賢、李淑芬就附表三編號1 至2 部分之犯行，有犯
    意聯絡及行為分擔，均為共同正犯。且被告2 人就附表三編
    號2 之販賣第三級毒品後持有第三級毒品純質淨重20公克以
    上之行為，為販賣之高度行為所吸收，不另論罪。另被告2
    人附表一編號1 至6 、附表二編號1 至10、附表三編號1 至
    2 各次犯行，犯意各別，行為互殊，均應予分論併罰。
  (三)被告董景賢就附表一編號1 至4 、6 、附表三編號1 至2 部
    分，被告董景賢於偵查及審判中均自白犯罪，以及被告李淑
    芬就附表二編號1 至9 、附表三編號1 至2 部分，亦於偵查
    及審判中均自白犯罪等情，已如前述，均應依毒品危害防制
    條例第17條第2 項規定減輕其刑；而附表一編號5 部分，被
    告董景賢於本案審理中始為自白，而同法第17條第2 項規定
    ，必須於偵查及審判中均自白，始符合該減輕其刑之要件，
    而被告董景賢於偵查中就附表一編號5 之部分並未坦承犯行
    ，故無該條減輕其刑規定之適用，併此敘明。
  (四)查被告李淑芬有如前述事實欄所載之犯罪科刑紀錄及執行情
    形，有卷附臺灣高等法院被告前案紀錄表可按，其於受此有
    期徒刑執行完畢後5 年內，各故意再犯本件附表二編號1 至
    10、附表三編號1 至2 有期徒刑以上之刑之罪，均為累犯，
    均應依刑法第47條第1 項規定，依法加重其刑。其刑有加重
    及減輕，依刑法第71條第1 項先加重後減輕之。
  (五)另就附表一編號6 部分，公訴意旨認此部分被告董景賢係犯
    同法第4 條第3 項販賣第三級毒品罪，尚有未洽，惟其起訴
    之犯罪事實，與本院認定之基本社會事實相同，爰依法變更
    起訴法條。
  (六)爰審酌被告2 人均明知毒品足以殘害人之身心健康，竟仍恣
    意販賣或轉讓第三級毒品，使毒品流落市面，毒害他人，嚴
    重危害社會治安及國民健康，所為誠屬不該；惟念及被告2
    人犯後均能坦承大部分犯行，態度尚可，且被告董景賢素無
    前科，而被告李淑芬僅有前述構成累犯之前科，均非前科累
    累之惡性重大之人，並參以被告2 人之犯罪動機、手段、智
    識程度、販賣次數及重量、所得利益等一切情狀，分別量處
    如主文所示之刑並定應執行之刑，以資懲戒。
  (七)沒收
  1.按以營利為目的販賣毒品，經多次販賣後，持有剩餘毒品被
    查獲，其各次販賣毒品行為，固應併合處罰。惟該持有剩餘
    毒品之低度行為，應僅為最後一次販賣毒品之高度行為所吸
    收，不另論罪。則就該查獲之剩餘毒品，自只能於最後一次
    販賣毒品罪宣告沒收銷燬，不得於各次販賣毒品罪均一併宣
    告；最高法院98年度台上字第1063號判決意旨參照。次按犯
    毒品危害防制條例第4 條至第9 條、第12條、第13條或第14
    條第1 項、第2 項之罪者，其供犯罪所用或因犯罪所得之財
    物，均沒收之，如全部或一部不能沒收時，追徵其價額或以
    其財產抵償之，該條例第19條第1 項定有明文。又前揭規定
    性質上係沒收之補充規定。其屬於本條所定沒收之標的，如
    得以直接沒收者，判決主文僅宣告沒收即可，不生「追徵其
    價額」或「以其財產抵償之」問題，須沒收之標的全部或一
    部不能沒收時，始生「追徵其價額」或「以其財產抵償之」
    選項問題。而「追徵其價額」或「以其財產抵償之」係屬兩
    種選項，分別係針對現行貨幣以外之其他財產與現行貨幣而
    言。其中所稱「追徵其價額」者，係指所沒收之物為金錢以
    外之其他財物而無法沒收時，因其實際價值不確定，應追徵
    其價額，使其繳納與原物相當之價額，並無以其財產抵償之
    問題。倘嗣後追徵其金錢價額，不得結果而須以其財產抵償
    者，要屬行政執行機關依強制執行之法律之執行問題，即無
    不能執行之情形，自毋庸諭知「或以其財產抵償之」。如不
    能沒收之沒收標的為金錢時，因價值確定，判決主文直接宣
    告「以其財產抵償之」即可，不發生追徵價額之問題；最高
    法院99年度第5 次刑事庭會議（二）決議意旨參照。再按毒
    品危害防制條例第19條第1 項固規定「犯第四條至第九條、
    第十二條、第十三條或第十四條第一項、第二項之罪者，其
    供犯罪所用或因犯罪所得之財物，均沒收之，如全部或一部
    不能沒收時，追徵其價額或以其財產抵償之」。但共同正犯
    之犯罪所得為現款時，因係合併計算，且於全部或一部不能
    沒收時，以其財產抵償之，為避免執行時發生重複沒收、抵
    償之情形，故各共同正犯之間係採連帶沒收主義，於裁判時
    應諭知連帶沒收，不得就全體共同正犯之總所得，對各該共
    同正犯分別重複諭知沒收；最高法院95年度台上字第6051號
    判決意旨參照。
  2.查扣案之毒品27包、電子磅秤1 臺、夾鏈袋2 包、門號0000
    000000號、FARESTONE 牌白色行動電話1 支（含門號SIM 卡
    ）均係被告李淑芬所有，且除夾鏈袋2 包係用做預備供其販
    賣毒品所用，其餘均係用做販賣之用，上開行動電話並係於
    附表二編號1 至10、附表三之犯行用做與購毒者聯絡時所用
    之物；而扣案之門號0000000000號、ELIYA 牌白色行動電話
    （含門號SIM 卡）1 支則係被告董景賢所有，並於附表一編
    號1 至5 、附表三之犯行用做與購毒者聯絡時所用之物等情
    ，業據被告董景賢及李淑芬供承在卷（見本院100 年度訴字
    第756 號卷第158 頁、100 年度訴字第760 號卷第11 3頁）
    。
  (1)其中扣案之毒品27包經送內政部警政署刑事警察局鑑定，確
    均含有愷他命成分，且扣案之愷他命驗前純質淨重共556.83
    公克（編號A1至A13 之驗前純質淨重為452.48公克，編號A1
    4 至A27 之驗前純質淨重共104.35公克），均屬查獲之第三
    級毒品，除於鑑驗時所耗損之0.12公克部分因已滅失不再諭
    知沒收外，其餘部分（驗餘淨重461.6 公克【驗前總毛重47
    0.28公克- 包裝塑膠袋總重8.56公克- 鑑驗耗損0.05公克-
    鑑驗耗損0.07公克＝461.6 公克】）屬於違禁物，依刑法第
    38條第1 項第1 款規定，不問屬於被告與否，應沒收之。至
    上開毒品之外包裝袋共27只，有防制毒品裸露、潮濕及便於
    攜帶之功能，係被告所有供其犯本案販賣毒品犯行所用之物
    ，業據其供承在卷，爰依毒品危害防制條例第19條第1 項規
    定宣告沒收。並依前述實務見解說明應於最後一次販賣毒品
    行為諭知沒收，故應於附表三編號2 之販毒行為宣告沒收。
  (2)扣案之董景賢所有之門號0000000000號、ELIYA 牌白色行動
    電話（含門號SIM 卡）以及李淑芬所有之門號0000000000號
    、FARESTONE 牌白色行動電話（含門號SIM 卡）、電子磅秤
    1 臺均為被告董景賢或被告李淑芬所有而供其犯罪所用之物
    ，自均應依毒品危害防制條例第19條第1 項規定，均應併予
    宣告沒收。另扣案之夾鏈袋2 包，雖據被告李淑芬供稱係其
    所有且係供做販賣毒品之用，顯見係為分裝毒品，但既尚未
    使用，應係犯罪預備之物，而應於最後一次犯行即附表三編
    號2之部分，依刑法第38條第1 項第2 款宣告沒收，
  (3)又被告2 人就附表三部分雖為共同正犯，就其犯罪所用之物
    係採連帶沒收主義，已如前述，乃因共同正犯於犯意聯絡範
    圍內，同負行為責任，且為避免執行時發生重複沒收之故，
    因此若應沒收之物係屬特定之物，因彼等就該沒收之物，應
    共同負責，且無重複執行沒收之疑慮，無諭知連帶沒收之必
    要，故扣案之毒品、上述行動電話、電子磅秤1 臺、夾鏈袋2
    包雖均為被告2 人犯罪所用之物，惟為特定物，無重覆執行
    沒收之疑慮，爰不諭知連帶沒收，附此敘明。
  3.又被告董景賢就附表一編號1 至5 販賣第三級毒品所得分別
    為1,500 元、1,500 元、900 元、2,000 元、3,000 元，合
    計共8,900 元，既係被告董景賢販賣毒品之所得，雖未經扣
    案，仍應依毒品危害防制條例第19條第1 項規定，併予宣告
    沒收，如全部或一部不能沒收時，以其財產抵償之；另被告
    李淑芬就附表二編號1 至10販賣第三級毒品所得則分別為2,
    000 元、4,500 元、3,000 元、3,000 元、1,500 元、900
    元、900 元、900 元、900 元、1,500 元，合計共1 萬9,10
    0 元，既係被告李淑芬販賣毒品之所得，雖未經扣案，仍應
    依毒品危害防制條例第19條第1 項規定，併予宣告沒收，如
    全部或一部不能沒收時，以其財產抵償之；至被告董景賢與
    李淑芬就附表三編號1 至2 共同販賣第三級毒品所得則為90
    0 元、900 元，合計共1,800 元，既係被告董景賢與李淑芬
    共同販賣毒品之所得，雖未經扣案，仍應依毒品危害防制條
    例第19條第1 項規定，且被告董景賢與李淑芬為共同正犯，
    則應均併予宣告連帶沒收，如全部或一部不能沒收時，均以
    其財產抵償之。
  4.另扣案之湯匙1 批、現金45,000元，雖係被告李淑芬所有，
    惟扣案湯匙1 批係用做泡咖啡及現金45,000元則為母親委託
    其存入帳戶所用；扣案之帳冊3 本則係被告董景賢所有，惟
    內容係記載工作狀況，與毒品無涉等情，經被告李淑芬與被
    告董景賢於本院審理中供述無訛（見本院100 年度訴字第75
    6 號卷第158 頁、100 年度訴字第760 號卷第113 頁），故
    扣案之湯匙1 批、現金45,000元、帳冊3 本，均與本案無關
    ，爰均不宣告沒收。
貳、無罪部分
一、公訴意旨另以：被告李淑芬明知愷他命係毒品危害防制條例
    第2 條第2 項第3 款所規定列管之第三級毒品，非經許可不
    得持有、販賣，竟以其所有門號0000000000號、FARESTONE
    牌白色行動電話（含門號SIM 卡）做為其販賣毒品之聯絡工
    具，先後於如附表四編號1 至5 所示之時間、地點及交易方
    式，分別販賣愷他命予沈婉君5 次，並分別取得如附表編號
    1 至10所示之財物。嗣於上述事實欄所示之時、地為警查獲
    ，並扣得被告李淑芬所有之電子磅秤1 臺、第三級毒品愷他
    命27包（毛重583.3 公克）、夾鏈袋2 批、45,000元、搭配
    門號0000000000號之FARESTONE 牌白色行動電話1 支（含門
    號SIM 卡），因認被告李淑芬此部分涉有毒品危害防制條例
    第4 條第3 項之販賣第三級毒品罪嫌等語。
二、按犯罪事實應依證據認定之，無證據不得認定犯罪事實，不
    能證明被告犯罪者，應諭知無罪之判決，刑事訴訟法第154
    條第2 項、第301 條第1 項分別定有明文。又犯罪事實之認
    定，應憑證據，如未能發現相當證據，或證據不足以證明，
    自不能以推測或擬制之方法，作為裁判基礎（最高法院40年
    台上字第86號判例意旨參照）。且認定犯罪事實所憑之證據
    ，雖不以直接證據為限，間接證據亦包括在內，然而無論直
    接證據或間接證據，其為訴訟上之證明，須於通常一般之人
    均不致有所懷疑，而得確信其為真實之程度者，始得據為有
    罪之認定，倘其證明尚未達到此一程度，而有合理之懷疑存
    在而無從使事實審法院得有罪之確信時，即應由法院為諭知
    被告無罪之判決（最高法院76年台上字第4986號判例意旨參
    照）。
三、公訴人認被告李淑芬涉有上揭犯行，無非係以證人沈婉君之
    證述、卷附沈婉君之記帳筆記本影本、沈婉君與李淑芬於10
    0 年4 月3 日至同年月20日之通聯紀錄、沈婉君之正修科技
    大學超微量研究科技中心出具之尿液檢驗報告、內政部警政
    署刑事警察局100 年4 月22日刑鑑字第10000054539 號鑑定
    書，及扣案之電子磅秤1 臺、第三級毒品愷命27包（毛重58
    3.3 公克）、夾鏈袋2 批、45,000元、搭配門號0000000000
    號之FARESTONE 牌白色行動電話1 支（含門號SIM 卡）等為
    其主要論據。訊據被告李淑芬堅詞否認有何於附表四編號1
    至5 之時地販賣第三級毒品予沈婉君之犯行，辯稱：伊與沈
    婉君為好友，平時會一同出遊及電話聯絡，在附表四所示之
    時間即100 年4 月間，伊每天都有與沈婉君見面，有一起去
    逛街、按摩、拜拜等，但沒有販賣愷他命給沈婉君等語。
四、經查：
  (一)證人沈婉君於100 年4 月21日警詢及偵訊時證稱：扣案之筆
    記本上記載「壞」及數目，代表伊當日花多少錢購買愷他命
    ，都是向小真姊、阿賢、阿峰所購買等語（見乙偵卷二第68
    頁反面、95頁）。另於100 年7 月7 日偵訊時結稱：4 月11
    日、13日、14日、15日、18日都有買愷他命，因為這幾天跟
    被告李淑芬都有通聯，所以都是跟被告李淑芬購買的，金額
    則是以帳本上記載為主云云（見乙偵卷三第24頁）。惟於本
    院審理時證稱：100 年4 月份有在2 日買400 元、9 日買3,
    000 元、11日買4,500 元、13日買3, 000元、14日買2,300
    元、15日買2,00 0元、18日買4,000 元，購買愷他命的對象
    有的是被告李淑芬，有的是凱悅的馬伕，跟誰買則要看譯文
    內容，100 年4 月11日是跟被告李淑芬去拜拜，同年月13日
    是跟被告李淑芬去按摩，同年月14日則是跟被告李淑芬出去
    吃飯、洗頭，15日、18日也都有跟被告李淑芬出去，但是10
    0 年4 月11日、13、14、15、18日的愷他命應該都是跟凱悅
    馬伕購買，上述時間內有跟被告李淑芬一起用愷他命，且被
    告李淑芬的毒品是自己準備的，因為愷他命看起來粒粒分明
    而不是粉粉的代表品質比較好，但是伊當時看被告李淑芬在
    施用，發現當時她的東西不好，所以沒有向她購買，在警詢
    時因為購買太多次所以亂掉了，而且警察說伊有跟被告李淑
    芬通聯，還說證人也會被收押，所以才說100 年4 月也是向
    被告李淑芬購買的，到偵訊時因為想說警詢已經這樣說了，
    所以就講同樣的話，在100 年4 月份時因為伊出車禍沒有上
    班，而被告李淑芬心情不好，所以有常聯絡，故每天都有通
    聯紀錄，而伊不管跟誰購買愷他命都會記帳，所以帳冊上有
    記帳也不代表是跟被告李淑芬購買的，另外帳冊上有記載按
    摩、去拜拜等字樣，所以應該是跟被告李淑芬出去，只是因
    為東西不好沒有向被告李淑芬購買愷他命云云（見本院100
    年度訴字第760 號卷第73至75頁、78頁）。故證人沈婉君於
    警詢、偵訊時之證述與本院審理時所述前後不一，故證人沈
    婉君就附表四編號1 至5 之時地有無向被告李淑芬購買愷他
    命之證詞可信性已有存疑。
  (二)自沈婉君於100 年4 月3 日至同年月20日與被告李淑芬之通
    聯記錄觀之，證人沈婉君與被告李淑芬於附表四編號1 至5
    之時間，即100 年4 月11日、13、14、15、18日，確實均有
    通話紀錄（見乙偵卷三第26至27頁）。惟自卷附沈婉君記帳
    筆記本影本內容觀之，於100 年4 月11日確有「壞4500」、
    「還願四面佛花束2000」、「跟小真4/12、0:30~1:30 拜四
    面佛」之記載內容；同年月13日則有「壞3000」、「按摩33
    00」之記載內容；同年月14日亦有「壞2300」、「洗頭120
    」之記載；同年月15日則有「壞2000」，同年月18日則有「
    壞4000」等記載內容。是證人沈婉君與被告李淑芬於附表四
    編號1 至5 之時間確有以行動電話連絡，而證人沈婉君亦有
    在上開時日購買如附表四編號1 至5 之數量的愷他命，惟記
    帳本內容亦記載證人沈婉君拜拜還願、按摩、洗頭之開銷，
    甚至100 年4 月11日之內容亦明確記載係與小真即被告李淑
    芬一同去拜四面佛，故證人沈婉君於本院審理時證稱與被告
    李淑芬辯稱上開時間係一同去拜拜、按摩、洗頭等並非完全
    無據。
  (三)綜合上述證據，故得認定被告李淑芬與證人沈婉君有於附表
    四編號1 至5 之時間有通話，且證人沈婉君確有購買愷他命
    ，但無法確認證人沈婉君購買愷他命之對象是否即為被告李
    淑芬；而證人沈婉君於偵查中之證述，對於附表四編號1 至
    5 購買愷他命之正確交易時間地點、交易方式等，均未明確
    陳述，且此數次之交易亦無監聽譯文可供佐證，故上述證據
    尚無從逕予認定被告李淑芬與證人沈婉君有於附表四編號1
    至5 之時地為愷他命之交易。
五、綜上所述，縱然證人沈婉君於審理中之證述之可信性有所瑕
    疵，但公訴人所舉證據尚不足以證明被告李淑芬有本件公訴
    人所指附表四販賣愷他命之犯行，此外，復查無其他積極證
    據足認被告李淑芬有公訴人所指之上述附表四之犯行，自不
    能證明被告李淑芬犯罪，揆諸前揭說明，就附表四部分自應
    諭知被告無罪之判決。
據上論斷，應依刑事訴訟法第299 條第1 項前段、第300 條、第
301 條第1 項，毒品危害防制條例第4 條第3 項、第8 條第3 項
、第17條第2 項、第19條第1 項，刑法第11條前段、第28條、第
47條第1 項、第38條第1 項第1 款、第2款，判決如主文。
本案經檢察官陳囿辰到庭執行職務。
中    華    民    國  100     年    12    月    27    日
                  刑事第七庭  審判長法  官  鄭吉雄
                                    法  官  許菁樺
                                    法  官  丁俞尹
以上正本證明與原本無異。
如不服本判決應於收受判決後10日內向本院提出上訴書狀，並應
敘述具體理由。其未敘述上訴理由者，應於上訴期間屆滿後20日
內向本院補提理由書(均須按他造當事人之人數附繕本)「切勿逕
送上級法院」。
                                    書記官  何伊羚
中    華    民    國  100     年    12    月    27    日
附錄本案論罪科刑法條
毒品危害防制條例第4條
製造、運輸、販賣第一級毒品者，處死刑或無期徒刑；處無期徒
刑者，得併科新臺幣 2 千萬元以下罰金。
製造、運輸、販賣第二級毒品者，處無期徒刑或 7 年以上有期
徒刑，得併科新臺幣 1 千萬元以下罰金。
製造、運輸、販賣第三級毒品者，處 5 年以上有期徒刑，得併
科新臺幣 7 百萬元以下罰金。
製造、運輸、販賣第四級毒品者，處 3 年以上 10 年以下有期
徒刑，得併科新臺幣 3 百萬元以下罰金。
製造、運輸、販賣專供製造或施用毒品之器具者，處 1 年以上
7 年以下有期徒刑，得併科新臺幣 1 百萬元以下罰金。
前五項之未遂犯罰之。
毒品危害防制條例第8條
轉讓第一級毒品者，處 1 年以上 7 年以下有期徒刑，得併科新
臺幣 1 百萬元以下罰金。
轉讓第二級毒品者，處 6 月以上 5 年以下有期徒刑，得併科新
臺幣 70 萬元以下罰金。
轉讓第三級毒品者，處 3 年以下有期徒刑，得併科新臺幣 30
萬元以下罰金。
轉讓第四級毒品者，處 1 年以下有期徒刑，得併科新臺幣 10
萬元以下罰金。
前四項之未遂犯罰之。
轉讓毒品達一定數量者，加重其刑至二分之一，其標準由行政院
定之。
附表一 <董景賢部分>
┌──┬───┬───────┬──────────┬─────┬───────┬─────────────┐
│編號│買受人│交易時間      │     交易方式       │交易地點  │交易之毒品數量│       主    文           │
├──┼───┼───────┼──────────┼─────┼───────┼─────────────┤
│ 1  │沈婉君│(1)聯絡時間：  │沈婉君於左列時間(1)以│董景賢位於│1,500 元之愷他│董景賢販賣第三級毒品，處有│
│    │      │  99年12月21日│0000000000號電話與使│桃園縣桃園│命（約4.5 公克│期徒刑參年。扣案之門號0989│
│    │      │  晚間8 時27分│用0000000000號電話之│市○○○路│）。          │525881號、ELIYA 牌行動電話│
│    │      │              │董景賢聯繫後，沈婉君│184 之1 號│              │（含門號SIM 卡）壹支沒收。│
│    │      │(2)交付時間：  │表示要向董景賢購買右│5 樓住處樓│              │未扣案之販賣毒品所得財物新│
│    │      │  同日晚間9 時│列毒品，董景賢並於左│下        │              │臺幣壹仟伍佰元沒收，如全部│
│    │      │  許          │列時間(2)在右列地點交│          │              │或一部不能沒收時，以其財產│
│    │      │              │付毒品，並取得右列價│          │              │抵償之。                  │
│    │      │              │金。                │          │              │                          │
├──┼───┼───────┼──────────┼─────┼───────┼─────────────┤
│ 2  │沈婉君│(1)聯絡時間：  │沈婉君於左列時間(1)以│同上      │1,500 元之愷他│董景賢販賣第三級毒品，處有│
│    │      │  99年12月24日│0000000000號電話與使│          │命（約4.5 公克│期徒刑參年。扣案之門號0989│
│    │      │  晚間8 時34分│用0000000000號電話之│          │）。          │525881號、ELIYA 牌行動電話│
│    │      │              │董景賢聯繫後，沈婉君│          │              │（含門號SIM 卡）壹支沒收。│
│    │      │(2)交付時間：  │表示要向董景賢購買右│          │              │未扣案之販賣毒品所得財物新│
│    │      │  同日晚間9 時│列毒品，董景賢並於左│          │              │臺幣壹仟伍佰元沒收，如全部│
│    │      │  許          │列時間(2)在右列地點交│          │              │或一部不能沒收時，以其財產│
│    │      │              │付毒品，並取得右列價│          │              │抵償之。                  │
│    │      │              │金。                │          │              │                          │
├──┼───┼───────┼──────────┼─────┼───────┼─────────────┤
│ 3  │黃漢清│(1)聯絡時間：  │黃漢清於左列時間(1)以│同上      │900 元之愷他命│董景賢販賣第三級毒品，處有│
│    │      │ 100年1 月14日│0000000000號電話與使│          │（約3 公克）。│期徒刑參年。扣案之門號0989│
│    │      │ 晚間7 時33分 │用0000000000號電話之│          │              │525881號、ELIYA 牌行動電話│
│    │      │              │董景賢聯繫後，黃漢清│          │              │（含門號SIM 卡）壹支沒收。│
│    │      │(2)交付時間：  │表示要向董景賢購買右│          │              │未扣案之販賣毒品所得財物新│
│    │      │  同日晚間8 時│列毒品，董景賢並於左│          │              │臺幣玖佰元沒收，如全部或一│
│    │      │  許          │列時間(2)在右列地點交│          │              │部不能沒收時，以其財產抵償│
│    │      │              │付毒品，並取得右列價│          │              │之。                      │
│    │      │              │金。                │          │              │                          │
├──┼───┼───────┼──────────┼─────┼───────┼─────────────┤
│ 4  │張育通│(1)聯絡時間：  │張育通於左列時間(1)以│桃園市南華│2,000 元之愷他│董景賢販賣第三級毒品，處有│
│    │      │  100年1月1日 │0000000000號電話與使│街龍爺酒店│命（約5 公克）│期徒刑參年。扣案之門號0989│
│    │      │  凌晨1時53分 │用0000000000號電話之│內        │。            │525881號、ELIYA 牌行動電話│
│    │      │              │董景賢聯繫後，張育通│          │              │（含門號SIM 卡）壹支沒收。│
│    │      │(2)交付時間：  │表示要向董景賢購買右│          │              │未扣案之販賣毒品所得財物新│
│    │      │  同日凌晨2 時│列毒品，董景賢並於左│          │              │臺幣貳仟元沒收，如全部或一│
│    │      │  30分許      │列時間(2)在右列地點交│          │              │部不能沒收時，以其財產抵償│
│    │      │              │付毒品，並於3 日後在│          │              │之。                      │
│    │      │              │董景賢之住處取得右列│          │              │                          │
│    │      │              │價金。              │          │              │                          │
├──┼───┼───────┼──────────┼─────┼───────┼─────────────┤
│ 5  │鄭雅齡│(1)聯絡時間：  │鄭雅齡於左列時間(1)以│桃園縣桃園│3,000 元之愷他│董景賢販賣第三級毒品，處有│
│    │      │  99年12月24日│0000000000號電話與使│市○○○路│命（約9 公克）│期徒刑伍年貳月。扣案之門號│
│    │      │  凌晨0時許   │用0000000000號電話之│165 號麗星│。            │0000000000號、ELIYA 牌行動│
│    │      │              │董景賢聯繫後，鄭雅齡│花園HOTEL │              │電話（含門號SIM 卡）壹支沒│
│    │      │(2)交付時間：  │表示要向董景賢購買右│          │              │收。未扣案之販賣毒品所得財│
│    │      │上開通話後經過│列毒品，董景賢並於左│          │              │物新臺幣參仟元沒收，如全部│
│    │      │10分鐘        │列時間(2)在右列地點交│          │              │或一部不能沒收時，以其財產│
│    │      │              │付毒品，並取得右列價│          │              │抵償之。                  │
│    │      │              │金。                │          │              │                          │
├──┼───┼───────┼──────────┼─────┼───────┼─────────────┤
│ 6  │林明峰│99年12月22日晚│林明峰於99年12月22日│董景賢位於│              │董景賢轉讓第三級毒品，處有│
│    │      │間10時許      │前往董景賢右列地點之│桃園縣桃園│              │期徒刑肆月，如易科罰金，以│
│    │      │              │住處，於左列時間離去│市○○○路│              │新臺幣壹仟元折算壹日。    │
│    │      │              │前，董景賢無償轉讓些│184 之1 號│              │                          │
│    │      │              │許愷他命，供林明峰捲│5 樓之住處│              │                          │
│    │      │              │成K 菸當場施用。    │內        │              │                          │
└──┴───┴───────┴──────────┴─────┴───────┴─────────────┘
附表二 <李淑芬部分>
┌──┬───┬───────┬──────────┬─────┬───────┬─────────────┐
│編號│買受人│交易時間      │     交易方式       │交易地點  │交易之毒品數量│       主    文           │
├──┼───┼───────┼──────────┼─────┼───────┼─────────────┤
│ 1  │沈婉君│(1)聯絡時間：  │沈婉君於左列時間(1)以│李淑芬位於│2,000 元之愷他│李淑芬販賣第三級毒品，累犯│
│    │      │  99年10月27日│0000000000號電話與使│桃園縣桃園│命（約6 公克）│，處有期徒刑參年。扣案之電│
│    │      │  晚間6 時34分│用0000000000號電話之│市○○○路│。            │子磅秤壹臺、門號0000000000│
│    │      │              │李淑芬聯繫後，沈婉君│184 之1 號│              │號、FARESTONE 牌行動電話（│
│    │      │(2)交付時間：  │表示要向李淑芬購買右│5 樓住處  │              │含門號SIM 卡）壹支均沒收。│
│    │      │  同日晚間6 時│列毒品，李淑芬並於左│          │              │未扣案之販賣毒品所得財物新│
│    │      │  39分許      │列時間(2)在右列地點交│          │              │臺幣貳仟元沒收，如全部或一│
│    │      │              │付毒品，並取得右列價│          │              │部不能沒收時，以其財產抵償│
│    │      │              │金。                │          │              │之。                      │
├──┼───┼───────┼──────────┼─────┼───────┼─────────────┤
│ 2  │沈婉君│(1)聯絡時間：  │沈婉君於左列時間(1)以│桃園縣桃園│4,500 元之愷他│李淑芬販賣第三級毒品，累犯│
│    │      │  100年1月29日│0000000000號電話與使│市○○路  │命（約13.5公克│，處有期徒刑參年。扣案之電│
│    │      │  晚間8 時22分│用0000000000號電話之│515號     │）。          │子磅秤壹臺、門號0000000000│
│    │      │              │李淑芬聯繫後，沈婉君│          │              │號、FARESTONE 牌行動電話（│
│    │      │(2)交付時間：  │表示要向李淑芬購買右│          │              │含門號SIM 卡）壹支均沒收。│
│    │      │  同日晚間某時│列毒品，李淑芬並於左│          │              │未扣案之販賣毒品所得財物新│
│    │      │              │列時間(2)在右列地點交│          │              │臺幣肆仟伍佰元沒收，如全部│
│    │      │              │付毒品，並取得右列價│          │              │或一部不能沒收時，以其財產│
│    │      │              │金。                │          │              │抵償之。                  │
├──┼───┼───────┼──────────┼─────┼───────┼─────────────┤
│ 3  │沈婉君│(1)聯絡時間：  │沈婉君於左列時間(1)以│沈婉君位於│3,000 元之愷他│李淑芬販賣第三級毒品，累犯│
│    │      │ 100 年3月23日│0000000000號電話與使│桃園縣龜山│命（約9 公克）│，處有期徒刑參年。扣案之電│
│    │      │ 中午12時16分 │用0000000000號電話之│鄉○○○街│。            │子磅秤壹臺、門號0000000000│
│    │      │              │李淑芬聯繫後，沈婉君│5號之住處 │              │號、FARESTONE 牌行動電話（│
│    │      │(2)交付時間：  │表示要向李淑芬購買右│          │              │含門號SIM 卡）壹支均沒收。│
│    │      │上開通話經過半│列毒品，李淑芬並於左│          │              │未扣案之販賣毒品所得財物新│
│    │      │小時至1 小時後│列時間(2)在右列地點交│          │              │臺幣參仟元沒收，如全部或一│
│    │      │              │付毒品，並取得右列價│          │              │部不能沒收時，以其財產抵償│
│    │      │              │金。                │          │              │之。                      │
├──┼───┼───────┼──────────┼─────┼───────┼─────────────┤
│ 4  │沈婉君│(1)聯絡時間：  │沈婉君於左列時間(1)以│同上      │3,000 元之愷他│李淑芬販賣第三級毒品，累犯│
│    │      │  100年3月29日│0000000000號電話與使│          │命（約9 公克）│，處有期徒刑參年。扣案之電│
│    │      │  中午12時35分│用0000000000號電話之│          │。            │子磅秤壹臺、門號0000000000│
│    │      │              │李淑芬聯繫後，沈婉君│          │              │號、FARESTONE 牌行動電話（│
│    │      │(2)交付時間：  │表示要向李淑芬購買右│          │              │含門號SIM 卡）壹支均沒收。│
│    │      │當日下午某時許│列毒品，李淑芬並於左│          │              │未扣案之販賣毒品所得財物新│
│    │      │              │列時間(2)在右列地點交│          │              │臺幣參仟元沒收，如全部或一│
│    │      │              │付毒品，並取得右列價│          │              │部不能沒收時，以其財產抵償│
│    │      │              │金。                │          │              │之。                      │
├──┼───┼───────┼──────────┼─────┼───────┼─────────────┤
│ 5  │黃漢清│(1)聯絡時間：  │黃漢清於左列時間(1)以│李淑芬位於│1,500 元之愷他│李淑芬販賣第三級毒品，累犯│
│    │      │  100年1月4 日│0000000000號電話與使│桃園縣桃園│命（約5 公克）│，處有期徒刑參年。扣案之電│
│    │      │  晚間8 時    │用0000000000號電話之│市○○○路│。            │子磅秤壹臺、門號0000000000│
│    │      │              │李淑芬聯繫後，黃漢清│184 之1 號│              │號、FARESTONE 牌行動電話（│
│    │      │(2)交付時間：  │表示要向李淑芬購買右│5 樓住處之│              │含門號SIM 卡）壹支均沒收。│
│    │      │  同上        │列毒品，李淑芬並於左│樓下      │              │未扣案之販賣毒品所得財物新│
│    │      │              │列時間(2)在右列地點交│          │              │臺幣壹仟伍佰元沒收，如全部│
│    │      │              │付毒品，並取得右列價│          │              │或一部不能沒收時，以其財產│
│    │      │              │金。                │          │              │抵償之。                  │
├──┼───┼───────┼──────────┼─────┼───────┼─────────────┤
│ 6  │黃漢清│(1)聯絡時間：  │黃漢清於左列時間(1)以│同上      │900 元之愷他命│李淑芬販賣第三級毒品，累犯│
│    │      │  100年1月2日 │0000000000號電話與使│          │（約3 公克）。│，處有期徒刑參年。扣案之電│
│    │      │  晚間6 時23分│用0000000000號電話之│          │              │子磅秤壹臺、門號0000000000│
│    │      │              │李淑芬聯繫後，黃漢清│          │              │號、FARESTONE 牌行動電話（│
│    │      │(2)交付時間：  │表示要向李淑芬購買右│          │              │含門號SIM 卡）壹支均沒收。│
│    │      │上開通話後經過│列毒品，李淑芬並於左│          │              │未扣案之販賣毒品所得財物新│
│    │      │3 分鐘        │列時間(2)在右列地點交│          │              │臺幣玖佰元沒收，如全部或一│
│    │      │              │付毒品，並取得右列價│          │              │部不能沒收時，以其財產抵償│
│    │      │              │金。                │          │              │之。                      │
├──┼───┼───────┼──────────┼─────┼───────┼─────────────┤
│ 7  │黃漢清│(1)聯絡時間：  │黃漢清於左列時間(1)以│同上      │900 元之愷他命│李淑芬販賣第三級毒品，累犯│
│    │      │  100年1月21日│0000000000號電話與使│          │（約3 公克）。│，處有期徒刑參年。扣案之電│
│    │      │  晚間6 時17分│用0000000000號電話之│          │              │子磅秤壹臺、門號0000000000│
│    │      │              │李淑芬聯繫後，黃漢清│          │              │號、FARESTONE 牌行動電話（│
│    │      │(2)交付時間：  │表示要向李淑芬購買右│          │              │含門號SIM 卡）壹支均沒收。│
│    │      │上開通話後經過│列毒品，李淑芬並於左│          │              │未扣案之販賣毒品所得財物新│
│    │      │20至30分鐘    │列時間(2)在右列地點交│          │              │臺幣玖佰元沒收，如全部或一│
│    │      │              │付毒品，並取得右列價│          │              │部不能沒收時，以其財產抵償│
│    │      │              │金。                │          │              │之。                      │
├──┼───┼───────┼──────────┼─────┼───────┼─────────────┤
│ 8  │黃漢清│(1)聯絡時間：  │黃漢清於左列時間(1)以│同上      │900 元之愷他命│李淑芬販賣第三級毒品，累犯│
│    │      │  100年1月24日│0000000000號電話與使│          │（約3公克）。 │，處有期徒刑參年。扣案之電│
│    │      │  晚間6 時13分│用0000000000號電話之│          │              │子磅秤壹臺、門號0000000000│
│    │      │              │李淑芬聯繫後，黃漢清│          │              │號、FARESTONE 牌行動電話（│
│    │      │(2)交付時間：  │表示要向李淑芬購買右│          │              │含門號SIM 卡）壹支均沒收。│
│    │      │  同上        │列毒品，李淑芬並於左│          │              │未扣案之販賣毒品所得財物新│
│    │      │              │列時間(2)在右列地點交│          │              │臺幣玖佰元沒收，如全部或一│
│    │      │              │付毒品，並取得右列價│          │              │部不能沒收時，以其財產抵償│
│    │      │              │金。                │          │              │之。                      │
├──┼───┼───────┼──────────┼─────┼───────┼─────────────┤
│ 9  │黃漢清│(1)聯絡時間：  │黃漢清於左列時間(1)以│同上      │900 元之愷他命│李淑芬販賣第三級毒品，累犯│
│    │      │  100年3月8 日│0000000000號電話與使│          │（約3公克）。 │，處有期徒刑參年。扣案之電│
│    │      │  下午1 時14分│用0000000000號電話之│          │              │子磅秤壹臺、門號0000000000│
│    │      │              │李淑芬聯繫後，黃漢清│          │              │號、FARESTONE 牌行動電話（│
│    │      │(2)交付時間：  │表示要向李淑芬購買右│          │              │含門號SIM 卡）壹支均沒收。│
│    │      │上開通話後經過│列毒品，李淑芬並於左│          │              │未扣案之販賣毒品所得財物新│
│    │      │30分鐘        │列時間(2)在右列地點交│          │              │臺幣玖佰元沒收，如全部或一│
│    │      │              │付毒品，並取得右列價│          │              │部不能沒收時，以其財產抵償│
│    │      │              │金。                │          │              │之。                      │
├──┼───┼───────┼──────────┼─────┼───────┼─────────────┤
│ 10 │郭士瑋│(1)聯絡時間：  │郭士瑋於左列時間(1)以│同上      │1,500 元之愷他│李淑芬販賣第三級毒品，累犯│
│    │      │  100年1月24日│0000000000號電話與使│          │命（約5 公克）│，處有期徒刑伍年肆月。扣案│
│    │      │  晚間8時53分 │用0000000000號電話之│          │。            │之電子磅秤壹臺、門號098981│
│    │      │              │李淑芬聯繫後，郭士瑋│          │              │2445號、FARESTONE 牌行動電│
│    │      │(2)交付時間：  │表示要向李淑芬購買右│          │              │話（含門號SIM 卡）壹支均沒│
│    │      │上開通話後15分│列毒品，李淑芬並於左│          │              │收。未扣案之販賣毒品所得財│
│    │      │鐘            │列時間(2)在右列地點交│          │              │物新臺幣壹仟伍佰元沒收，如│
│    │      │              │付毒品，並取得右列價│          │              │全部或一部不能沒收時，以其│
│    │      │              │金。                │          │              │財產抵償之。              │
└──┴───┴───────┴──────────┴─────┴───────┴─────────────┘
 附表三<董景賢與李淑芬共同販賣>
┌──┬───┬───────┬──────────┬─────┬───────┬─────────────┐
│編號│買受人│交易時間      │     交易方式       │交易地點  │交易之毒品數量│       主    文           │
├──┼───┼───────┼──────────┼─────┼───────┼─────────────┤
│ 1  │黃漢清│(1)聯絡時間：  │黃漢清於左列時間(1)以│李淑芬與董│900 元之愷他命│李淑芬共同販賣第三級毒品，│
│    │      │  100年1月30日│0000000000號電話與使│景賢位於桃│（約3 公克）。│累犯，處有期徒刑參年貳月。│
│    │      │  下午4 時20分│用0000000000號電話之│園縣桃園市│              │扣案之電子磅秤壹臺、門號09│
│    │      │              │李淑芬聯繫後，黃漢清│民光東路  │              │00000000號、FARESTONE 牌行│
│    │      │(2)交付時間：  │表示要向李淑芬購買右│184 之1 號│              │動電話壹支（含門號SIM 卡）│
│    │      │  同上        │列毒品，因李淑芬不在│5 樓住處樓│              │、門號0000000000號、ELIYA │
│    │      │              │，請黃漢清與董景賢聯│下        │              │牌行動電話（含門號SIM 卡）│
│    │      │              │絡，黃漢清再與使用  │          │              │壹支均沒收。未扣案之販賣毒│
│    │      │              │0000000000號電話之董│          │              │品所得財物新臺幣玖佰元與董│
│    │      │              │景賢聯繫後，董景賢即│          │              │景賢連帶沒收，如全部或一部│
│    │      │              │於左列時間(2)在右列地│          │              │不能沒收時，以其等財產連帶│
│    │      │              │點交付毒品，並取得右│          │              │抵償之。                  │
│    │      │              │列價金。            │          │              │董景賢共同販賣第三級毒品，│
│    │      │              │                    │          │              │處有期徒刑參年。扣案之電子│
│    │      │              │                    │          │              │磅秤壹臺、門號0000000000號│
│    │      │              │                    │          │              │、FARESTONE 牌行動電話（含│
│    │      │              │                    │          │              │門號SIM 卡）壹支、門號0989│
│    │      │              │                    │          │              │525881號、ELIYA 牌行動電話│
│    │      │              │                    │          │              │（含門號SIM 卡）壹支均沒收│
│    │      │              │                    │          │              │。未扣案之販賣毒品所得財物│
│    │      │              │                    │          │              │新臺幣玖佰元與李淑芬連帶沒│
│    │      │              │                    │          │              │收，如全部或一部不能沒收時│
│    │      │              │                    │          │              │，以其等財產連帶抵償之。  │
├──┼───┼───────┼──────────┼─────┼───────┼─────────────┤
│ 2  │黃漢清│(1)聯絡時間：  │黃漢清於左列時間(1)以│同上      │900 元之愷他命│李淑芬共同販賣第三級毒品，│
│    │      │  100年2月15日│0000000000號電話與使│          │（約3公克）。 │累犯，處有期徒刑參年貳月。│
│    │      │  晚間7 時56分│用0000000000號電話之│          │              │扣案之愷他命貳拾柒包、愷他│
│    │      │              │李淑芬聯繫後，黃漢清│          │              │命空包裝袋貳拾柒個、電子磅│
│    │      │(2)交付時間：  │表示要向李淑芬購買右│          │              │秤壹臺、夾鏈袋貳包、門號09│
│    │      │  同上        │列毒品，因李淑芬不在│          │              │00000000號、FARESTONE 牌行│
│    │      │              │，請黃漢清與董景賢聯│          │              │動電話（含門號SIM 卡）壹支│
│    │      │              │絡，黃漢清再與使用  │          │              │、門號0000000000號、ELIYA │
│    │      │              │0000000000號電話之董│          │              │牌行動電話（含門號SIM 卡）│
│    │      │              │景賢聯繫後，董景賢即│          │              │壹支均沒收。未扣案之販賣毒│
│    │      │              │於左列時間(2)在右列地│          │              │品所得財物新臺幣玖佰元與董│
│    │      │              │點交付毒品，並取得右│          │              │景賢連帶沒收，如全部或一部│
│    │      │              │列價金。            │          │              │不能沒收時，以其等財產連帶│
│    │      │              │                    │          │              │抵償之。                  │
│    │      │              │                    │          │              │董景賢共同販賣第三級毒品，│
│    │      │              │                    │          │              │處有期徒刑參年。扣案之愷他│
│    │      │              │                    │          │              │命貳拾柒包、愷他命空包裝袋│
│    │      │              │                    │          │              │貳拾柒個、電子磅秤壹臺、夾│
│    │      │              │                    │          │              │鏈袋貳包、門號0000000000號│
│    │      │              │                    │          │              │、FARESTONE 牌行動電話（含│
│    │      │              │                    │          │              │門號SIM 卡）壹支、門號0989│
│    │      │              │                    │          │              │525881號、ELIYA 牌行動電話│
│    │      │              │                    │          │              │（含門號SIM 卡）壹支均沒收│
│    │      │              │                    │          │              │。未扣案之販賣毒品所得財物│
│    │      │              │                    │          │              │新臺幣玖佰元與李淑芬連帶沒│
│    │      │              │                    │          │              │收，如全部或一部不能沒收時│
│    │      │              │                    │          │              │，以其等財產連帶抵償之。  │
└──┴───┴───────┴──────────┴─────┴───────┴─────────────┘
附表四
┌──┬───┬───────┬──────────┬─────┬───────┐
│編號│買受人│交易時間      │     交易方式       │交易地點  │交易之毒品數量│
├──┼───┼───────┼──────────┼─────┼───────┤
│ 1  │沈婉君│100 年4 月11日│沈婉君於左列時間(1)以│沈婉君位於│4,500 元之愷他│
│    │      │晚間10時41分  │0000000000號電話與使│桃園縣龜山│命（約13.5公克│
│    │      │              │用0000000000號電話之│鄉○○○街│）。          │
│    │      │              │李淑芬聯繫後，沈婉君│5 號1 樓之│              │
│    │      │              │表示要向李淑芬購買右│住處      │              │
│    │      │              │列毒品，李淑芬並在右│          │              │
│    │      │              │列地點交付毒品，並取│          │              │
│    │      │              │得右列價金。        │          │              │
├──┼───┼───────┼──────────┼─────┼───────┤
│ 2  │沈婉君│100 年4 月13日│沈婉君於左列時間(1)以│桃園縣桃園│3,000 元之愷他│
│    │      │上午7 時至上午│0000000000號電話與使│市某處    │命（約9 公克）│
│    │      │10時間        │用0000000000號電話之│          │。            │
│    │      │              │李淑芬聯繫後，沈婉君│          │              │
│    │      │              │表示要向李淑芬購買右│          │              │
│    │      │              │列毒品，李淑芬並在右│          │              │
│    │      │              │列地點交付毒品，並取│          │              │
│    │      │              │得右列價金。        │          │              │
├──┼───┼───────┼──────────┼─────┼───────┤
│ 3  │沈婉君│100 年4 月14日│沈婉君於左列時間(1)以│沈婉君位於│以2,300 元之愷│
│    │      │下午4 時至晚間│0000000000號電話與使│桃園縣龜山│他命（約6.9 公│
│    │      │9時間         │用0000000000號電話之│鄉○○○街│克）。        │
│    │      │              │李淑芬聯繫後，沈婉君│5號之住處 │              │
│    │      │              │表示要向李淑芬購買右│          │              │
│    │      │              │列毒品，李淑芬並在右│          │              │
│    │      │              │列地點交付毒品，並取│          │              │
│    │      │              │得右列價金。        │          │              │
├──┼───┼───────┼──────────┼─────┼───────┤
│ 4  │沈婉君│100 年4 月15日│沈婉君於左列時間(1)以│同上      │2,000 元之愷他│
│    │      │某時          │0000000000號電話與使│          │命（約6 公克）│
│    │      │              │用0000000000號電話之│          │。            │
│    │      │              │李淑芬聯繫後，沈婉君│          │              │
│    │      │              │表示要向李淑芬購買右│          │              │
│    │      │              │列毒品，李淑芬並在右│          │              │
│    │      │              │列地點交付毒品，並取│          │              │
│    │      │              │得右列價金。        │          │              │
├──┼───┼───────┼──────────┼─────┼───────┤
│ 5  │沈婉君│100 年4 月18日│沈婉君於左列時間(1)以│同上      │4,000 元之愷他│
│    │      │上午10時至上午│0000000000電話與使用│          │命（約12公克）│
│    │      │11時許        │0000000000號電話之李│          │。            │
│    │      │              │淑芬聯繫後，沈婉君表│          │              │
│    │      │              │示要向李淑芬購買右列│          │              │
│    │      │              │毒品，李淑芬並在右列│          │              │
│    │      │              │地點交付毒品，並取得│          │              │
│    │      │              │右列價金。          │          │              │
└──┴───┴───────┴──────────┴─────┴───────┘